# 应计费用和应付账款的区别是什么？

提问人：wufaxian 时间：2020-03-31 08:05:22
在“應付賬款和其他應付款”的附注中看到一个分项“應付賬款和應計費用” 。请问应付账款和应计费用有区别么？如果有区别为什么要合成一个项目进行披露？有区别的话，具体区别是什么呢？

回答人：chenyiwei
应计费用应当是类似于以前的预提费用。现在在中国企业会计准则下一般是列报在其他流动负债中，也有在应付账款列报的情况。在IFRS下报表格式的确定方面企业的自主权较大，但应注意保持一贯性和横向可比性。